臺灣高雄地方法院刑事判決　　　　　　　　　　　　九十二年度簡上字第七二號
　　上　訴　人　臺灣高雄地方法院檢察署檢察官
　　被　　　告　乙○○
　　　　　　　　甲○○
右列上訴人因傷害案件，不服臺灣高雄地方法院高雄簡易庭九十二年鳳簡字第三八三
三號中華民國九十二年十月二十九日第一審判決（臺灣高雄地方法院檢察署檢察官聲
請簡易處刑案號九十二年度偵字第一四六四二號），提起上訴，嗣因被告就被訴事實
為有罪之陳述，經本院管轄之第二審合議庭裁定適用簡式審判程序審理，判決如左：
    主  文
上訴駁回。
    事  實
一、乙○○、甲○○二人為兄弟關係，而甲○○與丁○○二人則為崑銘環保公司之同
    事。甲○○因工作關係與丁○○發生嫌隙，竟與乙○○共同基於傷害之犯意聯絡
    ，於民國九十二年五月三十一日下午四時五十分許，在高雄縣鳳山市○○○路一
    八八巷八０號旁之崑銘環保公司停車場內，分持隨手撿拾之木棒各一支，共同毆
    打丁○○，致丁○○受有右前臂挫傷四乘五公分瘀腫及四乘四公分瘀紅、左手肘
    挫擦傷三乘二公分、右大腿挫傷二十乘六公分瘀紅、下背部右側十乘四公分瘀紅
    、右頸肩紅腫六乘四公分、左肩背擦傷二乘零點五公分、左枕部擦傷零點一乘零
    點二公分及紅腫二乘二公分等傷害。
二、案經丁○○訴由高雄縣政府警察局鳳山分局報告臺灣高雄地方法院檢察署檢察官
    偵查後聲請簡易判決處刑。
    理  由
一、按本件被告二人所犯係死刑、無期徒刑、最輕本刑為三年以上有期徒刑以外之罪
    ，渠等於準備程序就前揭被訴事實為有罪之陳述，經審判長告知簡式審判程序之
    旨，並聽取被告與上訴人之意見後，本院認無不得或不宜改依簡式審判程序進行
    之情事，依刑事訴訟法第二百七十三條之一第一項規定，裁定本件進行簡式審判
    程序，合先敘明。
二、右揭犯罪事實，業據被告乙○○、甲○○二人於警詢、偵查及本院審理中均坦承
    不諱，核與告訴人丁○○指訴之情節相符，並有大東醫院出具之驗傷診斷書一紙
    附卷可稽，足認被告二人之自白與事實相符，應堪採為論罪之證據，則被告二人
    之傷害犯行均堪認定。
三、核被告乙○○、甲○○所為，均係犯刑法第二百七十七條第一項之傷害罪。被告
    二人具有犯意聯絡及行為之分擔，為共同正犯。是原審審酌被告二人不思以和平
    方式解決與告訴人丁○○間之紛爭，徒因一時氣憤即共同持木棒毆打告訴人，致
    告訴人受有全身多處之傷害，誠屬不該，惟念被告二人前均未受有期徒刑以上刑
    之宣告，有臺灣高等法院被告全國前案紀錄表各一份在卷可按，素行良好，犯後
    亦坦承犯行，態度尚佳等一切情狀，依刑事訴訟法第四百四十九條第一項前段、
    第三項、第四百五十四條第二項，刑法第二十八條、第二百七十七條第一項、第
    四十一條第一項前段，罰金罰鍰提高標準條例第一條前段、第二條，逕以簡易判
    決各量處有期徒刑三月，並均諭知易科罰金之折算標準，及說明被告二人用以毆
    打告訴人所持用之木棒二支，並未扣案，為免將來執困難，爰不予宣告沒收。本
    院合議庭認其認事用法均無違誤，量刑亦稱妥適。上訴人上訴意旨猶據告訴人之
    請求，認被告二人欲置告訴人於死地，均持木棍朝告訴人頭部毆打，犯罪情節重
    大，且案發後迄未賠償告訴人或表示歉疚，犯後毫無悔意，原審量刑過輕等語，
    惟查，依前揭驗傷診斷書所示，告訴人之傷勢分布在右前臂、左手肘、右大腿、
    下背部、右頸肩、左肩背、左枕部等處，且為擦挫傷、瘀青、紅腫等症狀，實難
    認被告二人下手時有置告訴人於死地之意思；再者，被告二人已於警詢及本院審
    理中表達和解意願，並於本院審理中當庭向告訴人道歉，有本院九十二年十二月
    二十五日準備程序筆錄一份在卷可佐，雖因故未能與告訴人達成和解，亦難認被
    告二人犯後毫無悔意，是本件上訴為無理由，應予駁回。
據上論斷，應依刑事訴訟法第四百五十五條之一第三項、第三百六十八條、第二百七
十三條之一第一項，判決如主文。
本案經檢察官丙○○到庭執行職務。
中      華      民      國    九十三    年      一      月     三十     日
                                  臺灣高雄地方法院刑事庭
                                      審判長法  官 黃三友
                                            法  官 涂裕洪
                                            法  官 王雅苑
右正本證明與原本無異。
不得上訴。
                                            書記官 黃琬婷
中    華      民      國    九十三    年      一      月     三十     日
附錄法條：
中華民國刑法第二百七十七條
(普通傷害罪)
傷害人之身體或健康者，處三年以下有期徒刑、拘役或一千元以下罰金。
